臺灣高等法院刑事裁定
109年度金上重訴字第34號
上  訴  人  臺灣臺北地方檢察署檢察官
上  訴  人  
即  被  告  廖泰宇



選任辯護人  張晉豪律師(法扶律師)          
上列被告因違反銀行法等上訴案件，本院裁定如下：
    主  文
廖泰宇羈押期間，自民國一一○年一月三十日起，延長貳月。
    理  由
一、上訴人即被告廖泰宇前經本院認為犯銀行法第125條第1項後
　　段非法經營銀行業務罪嫌疑重大，上開罪名為最輕本刑5年
　　以上有期徒刑之罪，且被告經原審判處有期徒刑10年8月，
　　考量趨吉避凶為基本人性，客觀上有相當理由認為被告有逃
　　亡之虞，有刑事訴訟法第101條第1項第3款之情形，非予羈
　　押顯難進行審判、執行，有羈押之必要，而於民國109年6月
　　30日裁定羈押在案，第二次延長羈押期間將於110年1月29日
    屆滿。
二、經本院訊問後，被告表示：希望可以交保，我的父親00年次
    ，00歲，身體不是很好，我的刑期是10年8月，還有另案，
    想要交保出去可以過年，這一、兩年可以好好孝順父母親，
    盡孝道。我願意面對投資案的受害人，現在有直播公司的老
    闆邀請我去當主播，有收入來源，我希望可以賺錢賠償給受
    害人，我在收押之前大概賺錢新台幣（下同）3千多萬元，
    其中2千5百萬元都已經幫我的投資人點數變現，其他的錢是
    花在公司開銷上，租辦公室、請助理，我身上沒有多餘的資
    金和房地產，我知道我的刑期很重，請法官給我100萬元，
    最多200萬元交保，1月29日即將屆滿，可以多兩個月的延押
    ，但是請法官給我交保裁定等語。辯護人為被告辯護稱：被
    告就本案坦承不諱，沒有規避責任，亦沒有外國籍或外國護
    照，其並無逃亡之虞，希望可以給被告交保機會等語。檢察
    官表示：請審酌被告刑期及相關條件、再犯可能性看是否有
    繼續羈押的必要等語。　
三、按「被告經法官訊問後，認為犯罪嫌疑重大，而有下列情形
    之一，非予羈押，顯難進行追訴、審判或執行者，得羈押之
    ：逃亡或有事實足認為有逃亡之虞者。有事實足認為有湮
    滅、偽造、變造證據或勾串共犯或證人之虞者。所犯為死
    刑、無期徒刑或最輕本刑為5年以上有期徒刑之罪，有相當
    理由認為有逃亡、湮滅、偽造、變造證據或勾串共犯或證人
    之虞者。」刑事訴訟法第101條第1項定有明文。羈押之目的
    在於確保刑事偵查、審判程序之完成及刑事執行之保全，或
    預防反覆實施特定犯罪。羈押之被告除有刑事訴訟法第114
    條各款所列情形之一，經具保聲請停止羈押，不得駁回外，
    其他犯罪經羈押之被告應否許可停止羈押，事實審法院本有
    斟酌訴訟進行程度及其他情事自由裁量之權（最高法院46年
    台抗字第6號、99年度台抗字第96號、第120號裁定意旨參照
    ）。次按重罪常伴有逃亡、滅證之高度可能，係趨吉避凶、
    脫免刑責、不甘受罰之基本人性，倘一般正常之人，依其合
    理判斷，可認為該犯重罪嫌疑具有逃亡或滅證之相當或然率
    存在，即已該當相當理由之認定標準，不以達到充分可信或
    確定程度為必要（最高法院99年度台抗字第659號裁定要旨
    參照）。
四、經查：
　㈠被告涉犯銀行法第125條第1項後段之非法經營銀行業務罪，
    犯罪嫌疑重大，所犯係最輕本刑5年以上有期徒刑之罪，業
    經原審判處有期徒刑10年8月重刑在案，足認被告涉犯銀行
    法第125條第1項後段之罪嫌疑確屬重大，且本案陸續有被害
    人提出告訴，經檢察官移送本院併案審理，被害人數及金額
    可能較原判決擴張，而重罪常伴有逃亡、滅證之高度可能，
    係趨吉避凶、脫免刑責、不甘受罰之基本人性，倘一般正常
    之人，依其合理判斷，可認為該犯重罪嫌疑具有逃亡或滅證
    之相當或然率存在，即已該當相當理由之認定標準，不以達
    到充分可信或確定程度為必要（最高法院99年度台抗字第65
    9號裁定要旨參照）等情，有相當理由足認被告有逃亡規避
    審判之虞，此部分原羈押原因仍然存在。再審酌被告涉犯銀
    行法第125條第1項後段罪嫌，危害國家金融秩序及社會投資
    大眾甚鉅，無從以羈押以外之強制處分取代，權衡國家刑事
    司法權之有效行使、社會秩序及公共利益、被告人身自由之
    私益及防禦權受限制之程度，依本案訴訟進行程度，為確保
    日後審判及刑罰執行程序得以順利進行及防衛社會治安，認
    仍有羈押必要，尚無從以限制住居、出境及具保等手段替代
    羈押。而本案尚有待本院調查審理，為確保審判程序之順利
    進行及日後刑之執行，實有繼續羈押被告之必要，應予延長
    羈押之，並自110年1月30日起延長羈押2月。
　㈡至被告以父親年事已高，身體不好，想交保孝順父母，及有
    直播公司的老闆邀請其去當主播，有收入來源，其希望可以
    賺錢賠償給受害人為由聲請交保，此核與判斷被告有無羈押
    原因存在及必要性無涉，亦非屬刑事訴訟法第114條各款所
    列不得駁回具保停止羈押聲請之事由。
　㈢綜上，被告原羈押原因仍存在，且有羈押之必要，應予延長
    羈押之，並自110年1月30日起延長羈押2月。　　
據上論斷，應依刑事訴訟法第108條第1項、第5項，裁定如主文
。
中　　華　　民　　國　　110 　年　　1 　　月　　27　　日
                  刑事第二十四庭審判長法　官  陳德民
                                      法　官  紀凱峰
                                      法　官  鄭富城
以上正本證明與原本無異。
如不服本裁定，應於收受送達後五日內向本院提出抗告狀。
                                      書記官  翁子婷
中　　華　　民　　國　　110 　年　　1 　　月　　27　　日